---
title: "Analyse des commentaires Airbnb : extraction des facettes"
author: "Christophe Benavent"
date: today
institute: "Université Dauphine - PSL / DRM / ACSS-PSAI" 
format: 
  beamer: 
    aspectratio: 43
    navigation: horizontal
    theme: CambridgeUS
    colortheme: default
    fig-pos: 'center'
    fig-width: 10
    fig-height: 7
    incremental: true 
header-includes:
  - |
    \definecolor{DeepBlue}{RGB}{10,35,92}
    \definecolor{Bordeaux}{RGB}{125,24,54}
    \setbeamercolor{structure}{fg=DeepBlue}
    \setbeamercolor{palette primary}{bg=DeepBlue,fg=white}
    \setbeamercolor{palette secondary}{bg=Bordeaux,fg=white}
    \setbeamercolor{palette tertiary}{bg=DeepBlue,fg=white}
    \setbeamercolor{frametitle}{fg=DeepBlue}
    \setbeamercolor{title}{fg=Bordeaux}
    \setbeamercolor{alerted text}{fg=Bordeaux}
execute:
  echo: false
  warning: false
  error: false
editor: visual
bibliography: references.bib
---

# Données générales

Une tâche difficile et essentielle : identifier dans un texte des arguments, et la valeur qui s'y associe : d'abord un aspect et un sentiment - positif négatif), en sciences politique un argument et une position ( pour ou contre), en sciences des hypothèses varies ou fausses, en littérature des images belles ou laides. Associer un objet et un qualificatif. Telle est la tâche générique.

```{r}

library(tidyverse)

# Warm Palette B (project-wide graph style)
pal_b <- c("#A3A381", "#D7CE93", "#EFEBCE", "#D8A48F", "#BB8487")
pal_b_seq <- c("#FFF8EE", "#F9E8D5", "#F1D2BD", "#E3B793", "#C89062", "#A86845")

theme_set(
  theme_minimal(base_size = 12) +
    theme(
      plot.background = element_rect(fill = "#EFEBCE", color = NA),
      panel.background = element_rect(fill = "#EFEBCE", color = NA),
      panel.grid.major = element_line(color = "#D7CE93", linewidth = 0.35),
      panel.grid.minor = element_blank(),
      plot.title = element_text(color = "#362B26", face = "bold"),
      axis.title = element_text(color = "#362B26"),
      axis.text = element_text(color = "#4A3A33")
    )
)

library(readr)
library(flextable)
library(cld3)
library(ggwordcloud)

```

------------------------------------------------------------------------

# Aspects extraction

\tiny

def extract_aspects(text, max_retries=3):

```         
"""
Extract main aspects from a review using Gemma3 via Ollama

Args:
    text: The review text
    max_retries: Number of retries if the request fails
    
Returns:
    List of aspects as strings
"""
text = text[:1000]

prompt = f"""Extract the main aspects (topics/themes) mentioned in this Airbnb review. Return only a comma-separated list of 3-7 key aspects. Be concise and specific. Examples of aspects: cleanliness, location, communication, amenities, noise, comfort, value, host responsiveness, wifi, kitchen, bed quality, etc.
```

Review: "{text}"

\normalsize

test with

-   cpu- gemma3:4b - sample 1000 - 1h 20 - 5.11s/item

-   gpu h100 - Mistral32b ? - - - s/item

------------------------------------------------------------------------

## Les aspects identifiés (échelle log (n))

```{r}

sentiment_analysis_results <- read_csv("sentiment_analysis_results.csv")

df <- read_csv("absa_results.csv") 
  
df_separe <- df %>%
  separate(
    col = Aspects_and_Sentiments,
    into = paste0("Aspects_and_Sentiments", 1:8),
    sep = "\\s*\\|\\s*"
  ) |>
  pivot_longer(-c(Review, Aspect_Count), names_to = "col", values_to = "Aspects") |>
  mutate(Aspects=str_squish(Aspects),
         Aspects=str_to_sentence(Aspects)
         )|># Extraction des valeurs entre parenthèses dans une nouvelle colonne
  mutate(
    Score = str_extract(Aspects, "\\(([^)]+)\\)") %>%  # Extrait "(0.6)"
      str_remove_all("\\(|\\)") %>%                  # Supprime les parenthèses
      as.numeric()                                   # Convertit en numérique
  ) %>%
  # Nettoyage de la colonne Aspects (suppression des valeurs entre parenthèses)
  mutate(
    Aspects = str_remove_all(Aspects, "\\s*\\([^)]*\\)") %>%  # Supprime "(0.6)"
      str_squish()                                           # Nettoie les espaces résiduels
  ) %>%
  # Filtrage des NA
  filter(!is.na(Aspects))



foo<- df_separe |>
  group_by(Aspects)|>
  summarise(n=n(),
            mean=mean(Score, na.rm=TRUE),
            sd=sd(Score, na.rm=TRUE)) |>
  mutate(n=as.numeric(n))|>
  arrange(desc(n)) |>
  mutate(sum=cumsum(n)) |>
  filter(n>5)

set.seed(42)
ggplot(foo, aes(label = Aspects, size = log(n), color= mean, alpha=-sd)) +
  geom_text_wordcloud() +
  scale_size_area(max_size = 10) +
  scale_color_gradient2(low = "#D8A48F", mid="#D7CE93" ,high = "#A3A381") +  # Dégradé de vert
  theme_minimal()


```

---


```{r}

ggplot(foo, aes(label = Aspects, size=n)) +
  geom_text(aes(x = n, y=mean, size=sd))+
  labs(y="sentiment",
       x=" Facette par ordre de fréquence")+
  scale_color_gradient2(low = "#D8A48F", mid="#D7CE93" ,high = "#A3A381") +  # Dégradé de vert
  theme_minimal()


```

## and genral sentiment



```{r}

df<-cbind(sentiment_analysis_results,df)

```

## Exercise

A worcloud where relative postion of labels reflect their correlations.

compute de distance matrix, project in 2D with tsne or umap.

------------------------------------------------------------------------

# References
