---
title: "Airbnb quantitative analysis "
author: "Christophe Benavent"
date: today
institute: "Université Dauphine - PSL / DRM / ACSS-PSAI" 
format: 
  beamer: 
    aspectratio: 43
    navigation: horizontal
    theme: CambridgeUS
    colortheme: beaver
    fig-pos: 'center'
    fig-width: 9
    fig-height: 6
    incremental: true 
execute:
  echo: false
  warning: false
  error: false
editor: visual
bibliography: references.bib
---

```{r}

library(tidyverse)
library(readr)
library(kableExtra)
library(cld3)
# Load the treemap library for visualization
library(treemapify)
library(treemap)

```

------------------------------------------------------------------------

# Data structure

Hosts(t) \<- listings (t) -\> reviews -\> Guest

# Listings and hosts

Un hôte peut détenir plusieurs logements. Les amateurs et les pros. Quelle concentration ?

```{r}

listings <- read_csv("./data/listings.csv")

hosts<- listings |>
  group_by(host_id) |>
  summarise(n=n()) |>
  mutate(nb_logm=ifelse(n==1,"1",
                       ifelse(n==2 | n==3 ,"2-3",
                              ifelse(n>3 & n<11,"4-10",
                                            ifelse(n>10 & n<50, "11-50", ">50")))),
         nb_logm = factor(nb_logm, levels = c("1", "2-3", "4-10", "11-50", ">50"), ordered = TRUE))


```

\tiny

```{r}

foo <- hosts %>%
  group_by(nb_logm) %>%
  summarise(
    m = n(),
    sum = sum(n),
    .groups = "drop"  # Évite un message d'avertissement sur les groupes
  ) %>%
  mutate(
    m_pct = 100*round(m / sum(m), 3),
    m_sum = 100*round(sum / sum(sum), 3)
  )

foo %>%
  kable(
    format = "latex",
    caption = "Distribution des offres par nombre d'offres gérées",
    col.names = c(
      "Nombre de Logements gérés par hôte",
      "Nombre d'hôtes",
      "Nombre de logements",
      "Hôtes %",
      "Logement % "
    ),
    align = "r",  # Alignement centré pour toutes les colonnes
    digits = 1 ,   # Pour afficher 3 décimales si nécessaire
    booktabs = TRUE  # Active le style booktabs (lignes horizontales minimalistes)
  ) %>%
  kable_styling(
    latex_options = c("hold_position"),
    full_width = TRUE,
    position = "center"  # Place la légende en bas

  )

 # Sauvegarder le résultat dans un fichier .tex
 write.csv(
  foo,
  file = "tableau_distribution.csv",
  row.names = FALSE,  # Évite d'écrire les numéros de ligne
  fileEncoding = "UTF-8"  # Encodage pour éviter les problèmes de caractères spéciaux
)
 
```

\normalsize

---

## Synthesis

-   96 000 logements proposés à Paris en juin 2024, veille des jeux Olympiques.

-   72 000 hosts

-   530 000 reviews depuis 1 an.

-   230 000 guests

------------------------------------------------------------------------

# Reviews and Guests

-   Reviewers are described only by their surname, we used a small lmm to classify tham as Woman, Man, Couple, or company with an error correction component to improve the qualification.
-   The reviews are in many languages. The language detection is performed using cld3 (@ojo_divers-bench_2025). We categorize the languages into 7 major groups.(we have to improve the ontology) Here is the representation in the form of a treemap.
-   

------------------------------------------------------------------------

## Gender

\tiny

```{r}

sentiment_analysis_results <- read_csv("sentiment_analysis_results.csv") |>
  select(langue, langue_short, sentiment, sentiment_score)

first1000_gender <- read_csv("first1000_gender.csv")

foo<-cbind(first1000_gender,sentiment_analysis_results) |>
  filter(gender!="Entreprise")
table(first1000_gender$gender, first1000_gender$confidence_score)

fit<-lm(sentiment_score~gender*langue_short, foo)
summary(fit)
library(jtools)
library(interactions)
```

\normalsize

------------------------------------------------------------------------

```{r}

effect_plot(fit,pred="gender")

```

------------------------------------------------------------------------

```{r}

effect_plot(fit,pred="langue_short")
```

------------------------------------------------------------------------

```{r}

cat_plot(fit, pred="langue_short", modx="gender")
```

------------------------------------------------------------------------

## Langages

```{r}

# Load the reviews dataset and remove HTML line breaks from comments
reviews <- read_csv("./data/reviews.csv") %>%
  mutate(comments = str_remove_all(comments, "<br/>"))  # Clean comments by removing  tags

# Filter for reviews after June 13, 2023, and add language and word count features
reviews <- reviews %>%
  filter(date > as.Date("2023-06-13")) %>%  # Keep only recent reviews
  mutate(
    langue = detect_language(comments),  # Detect language of each comment
    # Categorize languages into broader groups
    langue_short = ifelse(langue == "en", "English",
                         ifelse(langue == "fr", "French",
                               ifelse(langue %in% c("it", "es", "pt", "ca", "ro"), "Latin",
                                     ifelse(langue %in% c("de", "nl"), "Germanic", 
                                            ifelse(langue %in% c("zh", "ja","ko"), "East Asia", "others"))))),
    nwords = str_count(comments, "\\w+")  # Count words in each comment
  )

# Save the processed data to a new CSV file
write.csv(reviews, "./data/reviews_select.csv")

```



```{r}
# Calcul de la moyenne et de la médiane
mean_nwords <- mean(reviews$nwords, na.rm = TRUE)
median_nwords <- median(reviews$nwords, na.rm = TRUE)

# Création du graphique avec les lignes verticales
ggplot(reviews, aes(nwords)) +
  geom_histogram(fill = "orange2", binwidth = 1) +
  labs(title = "Distribution des avis en fonction de leur longueur en nombre de mots") +
  # Ligne verticale pour la moyenne
  geom_vline(
    aes(xintercept = mean_nwords),
    color = "pink4",  # Couleur rose-rouge pour la moyenne
    linetype = "dashed",
    linewidth = 1
  ) +
  # Label pour la moyenne
  annotate(
    "text",
    x = mean_nwords,
    y = Inf,
    label = paste0("Moyenne = ", round(mean_nwords, 1)),
    vjust = 2,
    hjust = 0.5,
    color = "pink4"
  ) +
  # Ligne verticale pour la médiane
  geom_vline(
    aes(xintercept = median_nwords),
    color = "red3",  # Couleur rouge pour la médiane
    linetype = "dashed",
    linewidth = 1
  ) +
  # Label pour la médiane
  annotate(
    "text",
    x = median_nwords,
    y = Inf,
    label = paste0("Médiane = ", round(median_nwords, 1)),
    vjust = 1.0,
    hjust = 0.5,
    color = "red3"
  )+
  labs(x="nombre de mots")+
  xlim(0,200)

# Sauvegarder le plot en JPEG avec une taille de 27x17 cm
ggsave(
  filename = "./Images/distribution_size_reviews.jpg",  # Nom du fichier de sortie
  plot = last_plot(),                                # Le plot à sauvegarder
  device = "jpeg",                         # Format JPEG
  width = 27,                              # Largeur en cm
  height = 17,                             # Hauteur en cm
  units = "cm",                            # Unité de mesure
  dpi = 300                                # Résolution (DPI)
)


```

---

```{r}

# Aggregate data by language group and language: count reviews and average word count
foo <- reviews %>%
  group_by(langue_short, langue) %>%
  summarise(n = n(), nwords = mean(nwords)) |>
  mutate(n=as.numeric(n)) |>
  filter(!is.na(langue))


ggplot(foo, aes(area = n, fill = nwords, label = langue,
                subgroup = langue_short)) +
  geom_treemap() +
  geom_treemap_subgroup_border() +
  geom_treemap_subgroup_text(place = "centre", grow = T, alpha = 0.5, colour =
                             "grey", fontface = "italic", min.size = 0) +
  geom_treemap_text(colour = "white", place = "topleft", reflow = T)+
  labs(title="The distribution of reviews by language and word count")+
  # Inverser le gradient de couleur (rouge-bleu-vert au lieu de vert-bleu-rouge)
  scale_fill_gradientn(
    colours = RColorBrewer::brewer.pal(n = 11, name = "RdBu")
  )


  
# Sauvegarder le plot en JPEG avec une taille de 27x17 cm
ggsave(
  filename = "./Images/distribution_language_reviews.jpg",  # Nom du fichier de sortie
  plot = last_plot(),                                # Le plot à sauvegarder
  device = "jpeg",                         # Format JPEG
  width = 27,                              # Largeur en cm
  height = 17,                             # Hauteur en cm
  units = "cm",                            # Unité de mesure
  dpi = 300                                # Résolution (DPI)
)
        
```

```{r}
```



## Cross

# References

\tiny
